【裁判字號】    97,簡上,4
【裁判日期】    970131
【裁判案由】    詐欺
【裁判全文】
臺灣屏東地方法院刑事判決               97年度簡上字第4號
上  訴  人
即  被  告  甲○○
上列上訴人因詐欺案件，不服本院96年度簡字第1800號中華民國
96年12月3 日刑事簡易判決（檢察官聲請簡易判決處刑案號：台
灣屏東地方法院檢察署96年度偵字第3186號）提起上訴，本院判
決如下：
    主  文
上訴駁回。
    事 實 及 理 由
一、本件之犯罪事實及理由，均引用如附件第一審判決書（包括
    檢察官聲請簡易判決處刑書）記載之事實及理由。
二、上訴人即被告提起上訴否認犯罪，辯稱：因「陳小姐」多次
    打電話要求伊提供帳戶，以便辦理貸款，伊不勝其擾乃以快
    遞方式將伊帳號、提款卡及密碼等郵寄予「陳小姐」俾能辦
    理貸款新台幣40萬元，伊根本不知「陳小姐」為詐騙集團之
    人，自不構成犯罪云云。
三、惟查，金融業者辦理放款時，必須經過徵信程序，自無可能
    不經審查貸款人信用資料即率予放款之情事，被告所辯其將
    上開資料郵寄予陳小姐係為辦理貸款云云，殊違常理；況被
    告與「陳小姐」素不相識，又未曾見面，甚至連其通訊地址
    均不得而知，其復未與該「陳小姐」約定何時返還帳戶等資
    料，依一般經驗法則觀之，被告顯非為辦理貸款始將上開資
    料郵寄予「陳小姐」，已無疑義。又現今無論平面或電子媒
    體一再報導詐欺集團屢以人頭帳號作為詐財工具，而一般人
    本於生活經驗及認識，在客觀上當可預見將帳號、提款卡及
    密碼提供予陌生之第三人，該人可能利用該帳號遂行其詐財
    行為，而被告為成年人，以其知識及社會經驗，應可預見「
    陳小姐」取得該帳號等資料將持以之作為詐欺犯罪之用，被
    告竟仍提供予他人使用，顯有幫助詐欺之不確定故意至明，
    是被告上開所辯，應無可取，本件事證明確，被告犯行堪予
    認定。應可認定。
四、被告雖以：伊與「陳小姐」有密集聯絡之通聯紀錄，且伊嗣
    後亦向警方報案，可見亦係受詐騙始將帳號等資料郵寄予「
    陳小姐」云云。惟被告所提出之通聯紀錄，並無法得知其與
    「陳小姐」之談話內容，尤有進者，此亦可能為其等帳號交
    易通話行為；另被告係經銀行凍結帳號後，始前往警局報案
    ，此顯為其事後掩飾犯罪之舉，不足為其有利之認定，附此
    指明。
五、原審以本件事證明確，予以論罪，並審酌被告素行、犯罪動
    機、以帳號提供予他人遂行詐騙行為，增加司法機關查緝困
    難，並助長詐欺集團氣焰，擾亂社會秩序，造成被害人財產
    上之損失及事後否認犯罪，態度非佳等一切情狀，量處有期
    徒刑6 月，並依中華民國96年罪犯減刑條例第2 條第1 項第
    3 款規定，減其刑期2 分之1 ，其論罪科刑並無違誤，量刑
    亦屬妥適。本件被告上訴為無理由，應予駁回。
六、依刑事訴訟法第455 條之1 第3 項、第373 條、第368 條，
    判決如主文。
中    華    民    國    97    年    1     月    31    日
                     刑事第二庭 審判長  法  官  黃國永
                                        法  官  陳松檀
                                        法  官  陳海寧
右正本證明與原本無異。
不得上訴。
中    華    民    國    97    年    1     月    31    日
                                        書記官  滕一珍
附錄本判決論罪之法條：
刑法第339條第1項
意圖為自己或他人不法之所有，以詐術使人將本人或第三人之物
交付者，處5 年以下有期徒刑、拘役或科或併科1,000 元以下罰
金。


司法院資訊處製作；財團法人民間司法改革基金會備份。
